臺灣高雄地方法院刑事判決
111年度審原易字第4號
公  訴  人  臺灣高雄地方檢察署檢察官
被      告  陳耀仕



上列被告因竊盜案件，經檢察官提起公訴（111年度偵字第5061
號），因被告就被訴事實為有罪之陳述，經本院告知簡式審判程
序之旨，並聽取被告與公訴人之意見後，裁定依簡式審判程序審
理，判決如下：
    主  文
陳耀仕共同犯攜帶兇器踰越安全設備竊盜罪，處有期徒刑柒月。
未扣案之犯罪所得新臺幣壹萬玖仟捌佰肆拾元沒收，於全部或一
部不能沒收或不宜執行沒收時，追徵其價額。
    事  實
一、陳耀仕與真實姓名、年籍不詳，綽號「阿財」之成年男子，
    共同意圖為自己不法之所有，基於攜帶兇器踰越安全設備竊
    盜之犯意聯絡，於民國110年10月4日0時28分許，駕駛車牌
    號碼000-0000號自小客車，前往高雄市三民區九如一路與延
    吉街口「御盟建設國際行館建案」工地，渠2人下車後，自
    工地鐵絲網圍籬縫隙處進入工地，持客觀上可供兇器使用之
    大型破壞剪1支竊取玴邁企業工程有限公司（以下簡稱玴邁
    公司）所有電纜線1批後駕車逃逸返回其位於高雄市○○區○○
    街000號住處藏放。王瑋德（所涉下列搬運贓物犯行，經本
    院另行審結）受陳耀仕邀請搬運該批電纜線，可得知悉該批
    電纜線係來路不明贓物，仍基於搬運贓物之不確定故意，於
    同日6時3分許，指派車牌號碼000-00號營業小客車至陳耀仕
    上址住處，與陳耀仕共同搬運該批已剝皮電纜線108公斤上
    車，於同日6時16分，載運至高雄市○○區○○路00號之資源回
    收場後，由王瑋德以推車搬運入內與業者郭劉枝綿交涉，因
    郭劉枝綿懷疑該批電纜線來路不明、要求提供證件登記，王
    瑋德見無法順利銷贓乃將該批電纜線搬回計程車上，復於同
    日6時42分載運至高雄市○○區○○路000○0號資源回收場，共同
    搬運下車後，王瑋德在車旁等候，由陳耀仕以推車搬運入內
    ，每公斤以新臺幣（下同）230元價格，變賣予業者蔡富田
    得款24,840元。嗣經玴邁公司工地主任謝長勝於同日9時30
    分許，發現電線遭竊始報警處理，經警調閱監視錄影器畫面
    ，通知資源回收業者蔡富田到案說明，由其主動提交約48.5
    公斤已剝皮電纜線（業已發還）始查悉上情。
二、案經玴邁公司訴由高雄市政府警察局三民第二分局報告臺灣
    高雄地方檢察署檢察官偵查後起訴。
    理  由
一、程序方面：
    本件被告陳耀仕所犯係死刑、無期徒刑、最輕本刑為3年以
    上有期徒刑以外之罪，其於準備程序進行中，就被訴事實為
    有罪之陳述，經本院告知簡式審判程序之旨，並聽取當事人
    之意見後，認無不得或不宜改依簡式審判程序進行之情形，
    爰依刑事訴訟法第273條之1第1項規定，裁定本件進行簡式
    審判程序。又本件卷內之證據資料，依同法第273條之2規定
    ，不受同法第159條第1項關於傳聞法則規定之限制，依法均
    有證據能力，合先敘明。
二、認定犯罪事實所憑之證據及其理由：
  ㈠上開犯罪事實，業據被告坦承不諱，核與證人即同案被告王
    瑋德、證人即告訴代理人謝長勝、證人郭劉枝綿、蔡富田證
    述相符，並有沿路監視錄影器光碟暨截圖、現場照片、車輛
    詳細資料報表、案發工地出入登記表、扣押筆錄、扣押物品
    目錄表在卷可稽，足認被告前揭任意性自白，與事實相符，
    堪予採信。
　㈡告訴人雖主張被告竊取玴邁公司所有之電纜線1批（約3255公
    尺，價值672,419元），惟被告於本院審理時稱我沒有拿那
    麼多云云（見本院卷第195頁），經查，證人即資源回收業
    者蔡富田於警詢時證述：當時記錄總共108公斤，總共4袋，
    其中3袋用飼料袋裝起來，另外1袋用紅色塑膠袋裝起來，長
    度我不知道，但都是裸銅線，且都已裁成小段，總長度我不
    清楚，我以每公斤230元銅價收購，共變賣24,840元，我現
    場只剩48.5公斤裸銅等語（見警卷第63頁）。又告訴人之法
    定代理人楊友倫於本院審理時陳稱：我們是清查現場就發現
    有問題，發現數量及規格在現場遺失，其他沒有證據提出。
    我們有進貨單，使用多少，該剩下多少都有紀錄，是依照這
    個紀錄來估算的，這個工地現場天天施工，已經有部分電纜
    線施工完成，48.5公斤剝皮電纜線換算長度，伊也不清楚云
    云（見本院卷第113、第139至141頁），足見告訴人主張325
    5公尺電纜線長度之裸銅線重量無法估算出，而108公斤之裸
    銅線同無法計算出電纜線長度，則告訴人既無法舉證證明失
    竊之3255公尺電纜線均係被告所竊取，又無其他證據足以證
    明被告此部分犯行確切之犯罪所得若干，衡諸罪疑唯輕，應
    採取有利被告之認定即被告竊得電纜線一批之裸銅線為108
    公斤為宜。再此部分乃屬同一竊盜犯行之客體事實變更，不
    涉及聲請（起訴）事實之一部減縮，為法所許，自毋庸不另
    為無罪之諭知，併此敘明。
　㈢從而，本案事證明確，被告上開犯行，均堪認定，應依法論
    科。
三、論罪科刑：
　㈠法律說明：
　⒈按刑法第321條第1項第2款規定將「門扇」、「牆垣」、「其
    他安全設備」並列。則所謂「門扇」應專指門戶而言，指分
    隔住宅或建築物內外之出入口大門而言。而所謂「其他安全
    設備」，指門扇、牆垣以外，具有隔絕防閑作用，並固定於
    土地上之建築物或工作物，依社會通常觀念足認為防盜之一
    切設備者，即屬相當；而籬笆本係因防閑而設，自屬安全設
    備之一種，究與牆垣係用土磚作成之性質有間。（最高法院
    25上字第4168號、55年台上字第547號、45年台上字第210號
    、85年度台非字第313號刑事判決意旨參照）。經查，被告
    自工地鐵絲網圍籬縫隙處進入工地行竊，則該鐵絲網圍籬顯
    係為防盜而裝設，自屬「其他安全設備」無訛。
　⒉次按刑法第321條第1項第3款之攜帶兇器竊盜罪，係以行為人
    攜帶兇器竊盜為其加重條件，此所謂兇器，其種類並無限制
    ，凡客觀上足對人之生命、身體、安全構成威脅，具有危險
    性之兇器均屬之，且祇須行竊時攜帶此種具有危險性之兇器
    為已足，並不以攜帶之初有行兇之意圖為必要（最高法院79
    年台上字第5253號判例要旨參照）。查被告持以行竊所用之
    大型破壞剪1支，既係金屬製品，並足以剪斷電線，顯為質
    地堅硬之工具，自可以此擊、刺，而加害人之生命、身體，
    客觀上即具危險性，當屬兇器無疑。
　㈡罪名及罪數：
  ⒈核被告所為，係犯刑法第321條第1項第2款、第3款之攜帶兇
    器踰越安全設備竊盜罪。
  ⒉被告與真實姓名、年籍不詳，綽號「阿財」之成年男子間，
    有犯意聯絡及行為分擔，應論以共同正犯。
　㈢是否按累犯規定加重其刑之論述：
　　按被告構成累犯之事實及應加重其刑之事項，均應由檢察官
    主張並具體指出證明之方法後，經法院踐行調查、辯論程序
    ，方得作為論以累犯及是否加重其刑之裁判基礎（最高法院
    刑事大法庭110年度台上字第5660號裁定意旨參照）。經查
    ，被告前因毒品危害防制條例案件，經本院以106年度審訴
    字第1690號判決判處有期徒刑8月、3月確定，上開2罪嗣經
    本院以107年度聲字第1335號裁定應執行有期徒刑10月，於1
    08年6月16日縮刑期滿執行完畢等情，有臺灣高等法院被告
    前案紀錄表在卷可佐，是被告符合刑法47條第1項之「有期
    徒刑執行完畢後，5年以內故意再犯有期徒刑以上之罪」之
    累犯要件。然因公訴意旨及公訴檢察官蒞庭時，均未主張被
    告構成累犯並具體指明被告有何特別惡性及對刑罰反應力薄
    弱等情狀及證明方法，俾法院綜合判斷被告有無因加重本刑
    致生所受刑罰超過其所應負擔罪責之情形，揆諸前開裁定意
    旨，本院僅將被告之前科紀錄列入刑法第57條第5款「犯罪
    行為人之品行」之量刑審酌事由，不依累犯規定加重其刑。
　㈣刑罰裁量：
    爰以行為人之責任為基礎，審酌被告非無謀生能力，竟不思
    以正途獲取所需，貪圖自身利益，任意竊取他人財物，顯然
    欠缺尊重他人財產法益之觀念，所為實有不該，惟念其犯後
    坦承犯行，態度尚可，而其所竊得之剝皮電纜線，其中48.5
    公斤業經告訴人取回，有告訴代理人謝長勝之警詢筆錄在卷
    可佐（見警卷第52頁），再審酌被告於本院審理時，與告訴
    人調解成立，唯僅賠償告訴人5,000元後即未依約給付賠償
    金額，有本院調解筆錄及準備程序筆錄在卷可查(見本院卷
    第49至50、141頁)，並考量被告本案之犯罪動機、目的、手
    段、竊取財物數量及價值，且迄今未將所竊物品返還告訴人
    及其教育程度、經濟（涉個人隱私，詳卷）、前科素行（詳
    卷附臺灣高等法院被告前案紀錄表）等一切情狀，量處如主
    文所示之刑。
四、沒收部分：
  ㈠被告竊得之已剝皮電纜線48.5公斤為其犯罪所得，惟既已發
    還告訴人領回，業如前述，依刑法第38條之1第5項之規定，
    爰不予宣告沒收。惟查該電纜線主要成分即銅芯線業經被告
    拆解分離後取出為裸銅線，衡情已無從再行使用，尚不能認
    被告竊得之物已實際合法發還，併敘明。
  ㈡被告供稱已將竊得之電纜線變賣予資源回收場業者蔡富田，
    蔡富田亦於警詢時供稱，該變賣所得款項為24,840元（見警
    卷第63頁），原應予全部宣告沒收或追徵，惟被告已部分賠
    償告訴人5,000元，雖非刑法第38條之1第5項規定文義所指
    犯罪所得已實際合法「發還」被害人者，然參酌該規定旨在
    保障被害人因犯罪所生之求償權（參刑法第38條之1第5項之
    立法理由），則告訴人此部分求償權已因被告之賠償而獲滿
    足，若再宣告沒收，將有過苛之虞，爰依刑法第38條之2第2
    項規定，不予宣告沒收。至尚未賠償之1萬9,840元部分，自
    仍應依刑法第38條之1第1項、第3項規定宣告沒收，並於全
    部或一部核屬其實質保有之犯罪所得，且未據扣案，應依刑
    法第38條之1第1項前段、第3項之規定宣告沒收，於全部或
    一部不能沒收或不宜執行沒收時，追徵之。
據上論斷，應依刑事訴訟法第273條之1第1項、第299條第1項前
段，判決如主文。
本案經檢察官王建中提起公訴，檢察官呂乾坤到庭執行職務。
中　　華　　民　　國　　111 　年　　9 　　月　　13　　日
                  刑事第五庭  法  官    陳銘珠
以上正本證明與原本無異。
如不服本判決應於收受送達後20日內向本院提出上訴書狀，並應
敘述具體理由；如未敘述上訴理由者，應於上訴期間屆滿後20日
內向本院補提理由書（均須按他造當事人之人數附繕本）「切勿
逕送上級法院」。
因疫情而遲誤不變期間，得向法院聲請回復原狀。
中　　華　　民　　國　　111 　年　　9 　　月　　13　　日
　　　　　　　　　            書記官    沈佳螢
附錄本判決論罪科刑法條：
中華民國刑法第321條
犯前條第一項、第二項之罪而有下列情形之一者，處6月以上5年
以下有期徒刑，得併科50萬元以下罰金：
一、侵入住宅或有人居住之建築物、船艦或隱匿其內而犯之。
二、毀越門窗、牆垣或其他安全設備而犯之。
三、攜帶兇器而犯之。
四、結夥三人以上而犯之。
五、乘火災、水災或其他災害之際而犯之。
六、在車站、港埠、航空站或其他供水、陸、空公眾運輸之舟、
    車、航空機內而犯之。
前項之未遂犯罰之。